臺灣臺中地方法院民事裁定　　　　　　 100年度事聲字第95號
聲　明　人　豐(台灣)商業銀行股份有限公司
即債權人
法定代理人　李鐘培
相　對　人　張藍琪
即債務人　　　　　　　石南八巷.
上列債權人因不服本院司法事務官於100年8月24日所為之裁定聲
明異議，本院裁定如下：
    主      文
異議駁回。
    理      由
一、聲明人異議意旨略以：依鈞院所製債權表中，債務人之債務
    明細多為信用卡、現金卡及貸款消費，顯見債務人資金需求
    已超出日常生活必要之支出，且消費性質均非日常生活必要
    之費用，鈞院認可其所提更生方案，有違消費者債務清理條
    例之立法精神，建請鈞院廢棄原裁定。又依鈞院民國（下同
    ）100年6月22日裁定內容所載，債務人每月須支付房貸新台
    幣（下同）11,000元，惟公告債權表中並未明列有擔保及有
    優先債權人，且債務人並未敘明其名下是否仍持有不動產，
    應有調查之必要。另依鈞院認可裁定內容所載，債務人每月
    必要生活支出約14,200元，惟生活支出高於內政部公布100
    年度台中市每月每月最低生活費用10,303元甚多，顯非合理
    ，聲明人主張債務人每月合理之生活支出應以10,303元計算
    ，債務人收入21,000元，扣除該合理生活費用，應餘10,697
    元事作為償還債務之用，債務人所提更生方案每月僅清償
    6,800元，顯見債務人意圖利用更生程序逃避償債義務，難
    認公允。債務人年僅36歲，正值壯年，距法定退休年齡65歲
    尚有29年之工作可能，理應積極尋求較高收入、兼差並撙節
    開支以償還債務等語。
二、經查：
  (一)本件債務人聲請更生，前經本院裁定開始更生程序並命由司
    法事務官進行更生程序，債務人所提更生方案雖經已申報無
    擔保及無優先權之債權人表決而未獲可決。惟經本院司法事
    務官查悉債務人確有薪資固定收入，其目前受僱於「和成菇
    業農場」擔任台中水湳市場銷售人員，每月薪資收入新台幣
    （下同）21,000元，暨債務人名正僅有1999年份光陽機車一
    輛，已無多少殘值，其所提更生方案清償總額為652,800元
    ，已逾其名下財產之價值及聲請更生前2年間可處分所得扣
    除自己及依法應受其扶養者所必要生活費用之數額14,200元
    。又債務人患有「重度憂鬱症」其每月必要生活支出約14,2
    00元（含房租7,300元、水費100元、電費800元、緊急預備
    金1,500元），未逾一般人之生活程度等情，有債務人薪資
    袋、重大傷病免自行部分負擔證明卡、財產清單、財政部台
    灣省中區國稅局財產歸屬資料清單、機車行車執照等可憑。
    本院司法事務官斟酌上情，認債務人所提更生方案之條件核
    屬公允、適當、可行，而於100年8月24日裁定認可債務人所
    提更生方案。
  (二)聲明異議人指債務人每月須支出房貸，則其是否尚有財產應
    行調查云云，按債務人原有坐落台中市○○區○○里○○路
    之不動產已於97年遭法院拍賣，目前名下已無任何不動產，
    此有前述財政部台灣省中區國稅局財產歸屬資料清單可稽，
    並經本院司法事務官於100年8月17日債權人會議中告知到場
    之債權人（聲明異議人未出席該次會議），聲明異議人此部
    分所指容有誤認。
  (三)另聲明異議人以債務人所陳報之每月必要生活費用逾內政部
    公布之台中市最低生活費用及債務人應尋求較高收入或兼差
    等節，按內政部公布之最低生活費用本即為經統計後之平均
    金額，則於台中市民個人間必有高低不同之差別，不可能全
    體台中市民之生活必要費用均為上開金額，此為統計上之必
    然，是故，本院於審酌債務人提出之生活必要費用是否適當
    時，仍應依其個別實際需求具體審認之。本件債務人所列之
    支出，細繹其各個項目內容，均屬必要、基本之開銷，難認
    有何浪費、奢侈之情形，審酌債務人患有「重度憂鬱症」為
    重大傷病患者，亦有預留相當之生活緊急預備金之必要。另
    以債務人罹病之現況，較一般人有謀職或轉業上之困難，聲
    明異議人稱其應尋求較高收入或兼職，實屬期待不可能。
  (四)綜上，本院依債務人之現況，認其所提之更生方案，條件核
    屬公允、適當、可行。
三、此外，本件又查無同條例第63條或第64條第2項所定不應認
    可之消極事由存在，是故，本院司法事務官逕依同條例第64
    條第1項裁定予以認可債務人所提更生方案，並依同條例第
    62條第2項酌定其生活限制，經核並無不合。此外，聲明異
    議人亦未能具體指出債務人有何本條例第63條及第64條第2
    項之事由，從而，聲明人聲明異議，為無理由，應予駁回。
四、爰依民事訴訟法第240條之4第3項裁定如主文。
中    華    民    國   100    年    9    月    26     日
                        臺灣臺中地方法院民事庭
                              法  官  陳文爵
上為正本係照原本作成
如不服本裁定，應於裁定送達後10日內，以書狀向本院提出抗告
，並繳納抗告費新臺幣1000元
中    華    民    國   100    年    9    月    26     日
                              書記官  曾慶端